臺灣桃園地方法院刑事判決　
111年度易字第244號
公  訴  人  臺灣桃園地方檢察署檢察官 
被      告  劉泳興


選任辯護人  吳存富律師（解除委任）
            張立民律師（解除委任）
上列被告因違反性騷擾防治法案件，經檢察官提起公訴（110年
度偵字第11775號），本院判決如下：
    主  文
丙○○犯性騷擾防治法第二十五條第一項之性騷擾罪，處拘役伍拾
伍日，如易科罰金，以新臺幣壹仟元折算壹日
    犯罪事實
丙○○為址設桃園市中壢區某醫院（地址詳卷）之血液透析病患，
甲 （真實姓名詳卷）為任職該醫院護理師。丙○○意圖性騷擾，
於民國109年9月5日中午12時22分許，在上址醫院之血液透析病
房病床上，乘甲 照護臨床病患背對丙○○而不及抗拒之際，以手
觸摸甲 臀部1下，以此方式對甲 為性騷擾得逞。
    理  由
壹、證據能力部分：
一、本判決所引用為判斷基礎之下列證據，關於傳聞供述證據，
    檢察官、被告丙○○於審判程序中均同意作為證據使用（本院
    審易卷36頁），本院審酌該等證據作成時情況，並無違法或
    不當取證，亦無顯不可信，而認為適當，均有證據能力。
二、被告於本院審理時爭執本案監視器錄影光碟之證據能力，並
    表明不同意具有證據能力等語（本院審易卷36頁）。惟本案
    卷內之「現場監視器錄影光碟」乃本案醫院病房內裝置之監
    視器所攝錄之影像檔案，係依科技產物即攝錄器材之功能，
    攝錄實物形貌而形成之影像，不同於供述證據，是否具備證
    據能力，端以證據取得是否合法性為定，不適用傳聞排除法
    則，且倘此以攝錄器材取得之畫面光碟在機械性能與操作技
    術上均無虞，所錄得之影音內容同一性，檢察官、被告均未
    爭執，其收錄之影音內容（證據資料內容）無瑕疵可指，而
    該影音光碟取得過程復無違法之虞，該錄音、錄影電磁紀錄
    經以科技電子設備播放所呈現之聲音、影像內容，自得為證
    據（最高法院101年度台上字第167號判決意旨參照）。而上
    開光碟內容，業經本院於111年6月16日當庭播放進行勘驗，
    並製有勘驗筆錄（詳如後述），且已踐行調查證據之程序，
    由被告確認光碟呈現之影像內容，而該光碟之機械性能與操
    作技術上無虞，錄影內容完整，無剪輯、中斷或部分節錄之
    情形，且錄得影像內容之同一性，復為檢察官及被告所不爭
    執（被告所爭執者係監視器畫面非本案當天畫面，而未爭執
    該監視器錄影光碟有遭剪輯等情），足認該光碟之影像內容
    無瑕疵可指，而取得過程復無違法之虞，是前述現場監視器
    錄影光碟暨勘驗筆錄及據以擷取之監視器錄影翻拍照片，自
    具有證據能力。
三、其餘非供述證據，均依法定程序取得，經合法調查程序，與
    待證事實間復具相當關聯性，無不得為證據情形，依同法第
    158條之4規定反面解釋，亦具證據能力。
貳、實體部分：
一、訊據被告固坦承有於起訴書所載時間至該醫院病房洗腎，且
    當時告訴人甲 在其病床右側等事實，然堅決否認上開犯行
    ，辯稱：我洗腎時打針的地方就是右手，右手臂是接管子被
    控制的，根本沒辦法動，我不可能觸碰在我右側的告訴人，
    且監視器畫面不是當天影像，因為案發當天其他床位也有洗
    腎的病人在，監視器畫面都沒有等語。經查：
　㈠告訴人於警詢時證述：被告以徒手觸碰我臀部，我有大聲斥
    責被告為何要碰我屁股，此觸碰動作讓我很不舒服等語（他
    字卷8頁）。於偵訊時證述：當時我在被告隔壁床服務另一
    位病人，被告從我背後摸我的臀部，我有點嚇到，我就轉身
    走到被告的床尾，遠離被告手可以觸碰的地方，然後大聲詢
    問他為何要摸我的屁股，當時被告摸很用力，我很不舒服。
    我與被告是在監視器畫面的右上角，被告是在監視器晝面右
    上角數下來的第一張床位，我於監視器晝面時間2020/09/05
    —12：22：22時走至畫面右上方數下來的第二張床，為該床
    的病人服務，被告於監視器顯示之2020/09/05—12：22：27
    邊伸手觸摸我的臀部，我於12：22：32時走到被告床尾質問
    被告等語（他字卷29-30頁）。於本院審理時具結證述：被
    告於109 年9 月25日下午12時22分許於中壢區某醫院洗腎，
    我是到A 區找影片中的C 女，講照護病人的事情，問她需不
    需要幫忙，當時就覺得屁股後方有異物在觸摸的臀部，我就
    轉過去應該是被告的手，我就反問被告說為何要摸我的屁股
    ，被告沒有說話，我當時覺得不舒服，所以才轉過去看，當
    時是手去摸的感覺。當時被告左側護理師應該是在處理被告
    的機器。當時我有點被嚇到，因為我沒有被摸過屁股，被告
    應該是故意的，因為我還特別問他為何要摸我，被告是很用
    力的觸擊我的屁股，就很大力的那種感覺等語（本院易字卷
    25-28頁）。
　㈡經本院勘驗監視器錄影畫面結果：被告病床在畫面右上方數
    來第一病床，身穿制服綁馬尾之護理師（下稱甲○ 即被害人
    ）沿著走道往畫面上方走去，至被告病床右側，蹲下調整床
    頭之儀器。此時有另1 名護理師(下稱B 女) 在被告病床右
    側，另一名護理師(C女) 至被告病床左側為被告照護。畫面
    時間12：22：24，甲○ 起身後，此時面向鏡頭，12：22：27
    ，甲○ 之右方，即靠近病床處有一不明物體快速閃過，甲○ 
    即轉身面對被告，甲○ 往左移動一下後，走至床尾雙手後揹
    反握在臀部位置，站在被告床尾處看向被告，後走近被告與
    其他在場之2 位護理師看向被告並有交談之動作，隨後從床
    尾離去。畫面所顯示之時間連續，畫面中的人動作也連續等
    情，有本院勘驗筆錄在卷可稽（本院易字卷24-25頁）。
　㈢參酌告訴人上開證述關於被告、告訴人及其他在場護理師等
    人之相對位置、被告碰觸之力道甚大、被告碰觸之部位為臀
    部、告訴人遭碰觸後驚嚇反應及深感不舒服各節，歷次證述
    情節大致一致，如非告訴人親身經歷，應無法一致詳述事實
    細節、經過，況有無遭受性騷擾乙事關乎告訴人名譽，倘非
    確有其事，衡情告訴人當不至虛構自身遭性騷擾之情節，自
    毀清譽，又告訴人於本院審理時業經具結證述，應無誣陷被
    告之虞，另告訴人上開證述內容也與前開監視器錄影畫面勘
    驗結果相符，應得作為告訴人上開證述之補強證據，是告訴
    人上開證述內容，與事實相符，可以採信，則被告故意以手
    觸碰告訴人臀部，已可認定。
  ㈣女性之臀部並非我國一般正常禮儀下所得任意撫摸或觸碰之
    身體部位，依告訴人於上開警詢、偵訊及本院審理時均一致
    證稱：被告觸碰我臀部讓我很不舒服等語，顯見被告之行為
    ，已使告訴人感到不舒服，足見被告已然破壞告訴人所享有
    關於性、性別等與性有關之寧靜、不受干擾之平和狀態，應
    堪認定。是以，被告在本案醫院病房病床上，伸手碰觸告訴
    人臀部，顯已超出醫護照護關係，而具有性騷擾之意圖甚明
    。　
　㈤被告下述辯詞，均不予採信之理由：
　⒈雖被告辯稱：洗腎時打針的地方就是右手，右手臂是接管子
    被控制的，根本沒辦法動，我不可能觸碰在我右側的告訴人
    ，如同我庭呈洗腎照片等語。然被告於警詢時供述：當時我
    的手會痛，我是要問告訴人以及打招呼，我當時躺著手被綁
    住手插著針，我會痛所以就想詢問告訴人看不可以有方法讓
    他不會那麼痛，我的出發點是好的，沒有惡意等語。後於偵
    訊時也供述：我有揮手，我是為了要跟護士說我的手打針部
    位會痛等語（他字卷12、38頁），則被告辯稱右手因打針而
    無法動等語，顯與其先前供述有揮手要向告訴人反應手痛或
    打招呼等語，有所不一。再以告訴人於本院審理時具結證述
    ：被告打針的手還是可以動的等語（本院易字卷27頁），此
    情也與本院勘驗監視器結果：畫面時間12：22：24，甲○ 起
    身後，此時面向鏡頭，12：22：27，甲○ 之右方，即靠近病
    床處有一不明物體快速閃過，甲○ 即轉身面對被告等情大致
    吻合，有本院勘驗筆錄在卷可佐（本院易字卷24頁），足見
    彼時被告手部仍可揮舞。至被告於本院準備程序時庭呈其洗
    腎之照片以證明其右手無法移動一情（本院審易字卷35、41
    -43頁），然該等照片並未標明係何時所拍攝，且被告也未
    說明拍攝時間、地點，則該照片是否與本案發生時被告手部
    情況相同，並無證據可以證明，故被告庭呈之上開照片，尚
    無法使本院作對被告有利認定之證據，被告上開辯詞，無法
    採信。
　⒉雖被告辯稱：監視器畫面不是當天影像，因為案發當天其他
    床位也有洗腎的病人在，監視器畫面都沒有等語。然被告於
    警詢時經警方提示撥放該監視器錄影畫面並詢問有無揮手時
    ，被告當場供稱：當時我的手會痛，我是要問告訴人以及打
    招呼等語。後於偵訊時經檢察官撥放該監視器錄影畫面並詢
    問為何要揮手時，被告當場供稱：我有揮手，我是為了要跟
    護士說我的手打針部位會痛等語（他字卷12、38頁），可見
    被告並未否認該監視器錄影畫面為本案發生時之畫面。再以
    告訴人於本院審理時具結證述：剛才本院勘驗時，我有看到
    監視器影片，這個影片是本案發生當天妳被觸摸的影片等語
    （本院易字卷28頁），又告訴人上開證述關於遭碰觸臀部之
    情節也與前開監視器錄影畫面勘驗結果相符，業經本院認定
    如前，故本案監視器錄影畫面確為本案告訴人遭被告觸碰時
    所攝錄之影像，被告上開辯解，無法採信。
　⒊雖被告辯稱：當時我的手會痛，我是要問告訴人以及打招呼
    ，我當時躺著手被綁住手插著針，我會痛所以就想詢問告訴
    人看不可以有方法讓他不會那麼痛，我的出發點是好的，沒
    有惡意等語。然彼時被告在病床左側尚有護理師為其從事醫
    療照護，業經告訴人於本院審理時證述明確（本院易字卷26
    頁），並經本院勘驗監視器錄影畫面屬實（本院易字卷24頁
    ），倘被告確有尋求醫療照護之需求，大可向其病床左側負
    責照護之護理師尋求協助即可，並無另向為其他病人從事照
    護之告訴人尋求協助之必要。再以告訴人於本院審理時具結
    證述：當時在我被觸碰前後，沒有聽到被告表示手打針很痛
    等語（本院易字卷29頁），且觀之告訴人遭被告觸碰後即迅
    速遠離被告而移動至被告病床尾端處，並直視被告之事後反
    應，有上開本院勘驗筆錄在卷可佐（本院易字卷24頁），可
    見被告從未表示其手有因打針而不舒服之情，且告訴人遭被
    告碰觸後反應甚為劇烈，則被告觸碰告訴人臀部之舉，顯與
    意在尋求協助告訴人協助之情不符，反與意在滿足個人私慾
    之情更為相符，故被告上開辯詞，無法採信。
  ㈥綜上所述，被告所辯均不足採，本件事證明確，被告犯行洵
    堪認定，應依法論科。
二、論罪科刑：
    核被告所為，係犯性騷擾防治法第25條第1項之性騷擾罪。
    審酌被告欠缺尊重女性自主權之觀念，乘告訴人不及抗拒之
    際，伸手碰觸告訴人臀部，所為本不可取，且被告犯後空言
    否認犯行，辯詞毫無根據，又未與告訴人達成調解或部分賠
    償損害等犯後態度。兼衡被告警詢自陳國小畢業之智識程度
    、已退休、家境小康等家庭經濟狀況，且被告前無法院判處
    罪刑之紀錄，素行良好，此有卷附本院被告前案紀錄表可稽
    ，暨被告與告訴人之關係、犯罪之動機、目的、手段、對告
    訴人所生危害及告訴人表示之量刑意見（本院審易字卷29、
    37頁，本院易字卷29頁）等一切情狀，量處如主文所示之刑
    ，併諭知易科罰金之折算標準。
據上論斷，應依刑事訴訟法第299條第1項前段，判決如主文。
本案經檢察官吳靜怡、乙○○提起公訴，檢察官劉建良到庭執行職
務。
中　　華　　民　　國　　111 　年　　6 　　月　　30　　日
                  刑事第十一庭  法　官　林育駿
以上正本證明與原本無異。
如不服本判決應於收受判決後20日內向本院提出上訴書狀，並應
敘述具體理由。其未敘述上訴理由者，應於上訴期間屆滿後20日
內向本院補提理由書(均須按他造當事人之人數附繕本)「切勿逕
送上級法院」。 
  　　　　　　　　　　　　　　　書記官　翁珮華
中　　華　　民　　國　　111 　年　　6 　　月　　30　　日
附錄本案論罪科刑法條：
性騷擾防治法第25條
意圖性騷擾，乘人不及抗拒而為親吻、擁抱或觸摸其臀部、胸部
或其他身體隱私處之行為者，處2年以下有期徒刑、拘役或科或
併科新臺幣10萬元以下罰金。
前項之罪，須告訴乃論。